臺北高等行政法院判決
　　　　　　　　　　　　　　　　　　 94年度簡字第00729號
原　　　告　甲○○
被　　　告　臺北縣板橋市公所
代　表　人　乙○○
上列當事人間因廢棄物清理法事件，原告不服臺北縣政府中華民
國94年8月10日北府訴決字第0940436740號訴願決定，提起行政
訴訟。本院判決如下：
　　主  文
原告之訴駁回。
訴訟費用由原告負擔。
　　事實及理由
一、原告主張：
    原告並無任意丟棄煙蒂，3月11日有被人盜用身分證，且照
    片並非原告本人云云。並提出訴願決定書及中崙派出所報案
    聯單等件影本為證。
    聲明：訴願決定及原處分均撤銷。
          訴訟費用由被告負擔。
二、被告辯稱：
    本件之告發係按廢棄物清理法第27條第1款規定，原告雖檢
    附臺北市政府警察局松山分局受理刑事案件報案三聯單，但
    此單備註僅為報案登記，不作其他證明之用。原告雖稱照片
    非本人，經求證現場稽查人員拍照取證時，原告站在階梯下
    ，造成視覺身高差異，況且原告提供身分證予現場稽查人員
    開立告發單，被告為求謹慎，再次以電話詢問原告並非遺失
    身分證，僅換發身分證。因此，被告認定原告和違規人係屬
    同一人，被告所為告發處分合法無誤等語。
    聲明：駁回原告之訴。
          訴訟費用由原告負擔。
三、按在指定清除地區內嚴禁隨地吐痰、檳榔汁、檳榔渣，拋棄
    紙屑、煙蒂、口香糖、瓜果或其皮、核、汁、渣或其他一般
    廢棄物；違者，處新臺幣1,200元以上6,000元以下罰鍰，廢
    棄物清理法第27條第1款、第50條第3款各定有明文。
四、本件被告所屬環境衛生稽查人員於94年4月8日下午3時5分，
    在板橋市○○路○段251號前人行道，當場發現原告任意丟棄
    煙蒂，影響環境衛生及市容，以其行為違反廢棄物清理法第
    27條第1款規定，據以告發，並移由被告以94年4月14日北縣
    板聯字第9400843號處分書，處新臺幣（下同）1,200元之罰
    鍰。原告不服，提起訴願，亦遭駁回等情，為兩造所不爭，
    且有原處分及訴願決定書等件附訴願機關卷可稽。
五、原告主張其3月11日被人盜用身分證，且照片並非原告本人
    云云，惟其主張為被告所否認。被告則稱，其經求證現場稽
    查人員拍照取證時，原告站在階梯下，造成視覺身高差異，
    且係原告提供身分證，以供現場稽查人員開立告發單，而事
    後查證，原告僅換發身分證，並未遺失，原告確係違章之行
    為人無誤等語，資為爭議。
六、按當事人主張有利於己之事實者，就其事實有舉證之責任，
    民事訴訟法第277條前段定有明文，依行政訴訟法第136條之
    規定，上開規定為行政訴訟程序所準用。又當事人主張事實
    ，須負舉證責任，倘其所提出之證據，不足為主張事實之證
    明，自不能認其主張之事實為真實，改制前行政法院36年判
    字第16號，亦著有判例。本件原告違章之事實，有告發地點
    之現場照片及原告簽名之告發單等件附訴願機關卷可稽；該
    現場照片，係原告站在階梯下，由現場稽查人員予以拍照取
    證等情，已據原告陳述綦詳；而原告告發單上之簽名，經與
    其起訴狀上「甲○○」之簽名比對，兩者文字之結構筆順，
    亦屬相符，故本件原告確有系爭違章行為，足堪認定。原告
    雖主張其事發之3月11日，身分證被人盜用，並無系爭違章
    行為云云；惟查，本件在前揭時地被查獲任意丟棄煙蒂後，
    係原告自己提供身分證，以供現場稽查人員開立告發單，而
    被告事後查證，原告僅換發身分證，並未遺失等情，業據被
    告陳述其情，為原告所不否認；而觀之原告提出之刑案報案
    三聯單（94年3月15日），係記載其報案情形，案類為詐欺
    背信，與其所稱身分證被人盜用之情形有別；故原告主張事
    發當日其身分證被人盜用，被查獲違章者非其本人云云，核
    屬事後卸責之詞，不為足採。
七、從而，被告以原告任意丟棄煙蒂，違反廢棄物清理法第27條
    第1款規定，依同法第50條第3款規定，處以1,200元之罰鍰
    ，於法並無違誤。訴願決定遞予維持，亦無不合。原告徒執
    前詞，訴請撤銷，為無理由，應予駁回。
據上論結，本件原告之訴為無理由，依行政訴訟法第236條、第
233條第1項、第98條第3項前段，判決如主文。
中　　華　　民　　國　　94　　年　  11　　月　 30  　 日
                  　　　　 第五庭　法　官  蕭忠仁
上為正本係照原本作成。
本件以訴訟事件所涉及之法律見解具有原則性者為限，始得於本
判決送達後20日內向本院提出上訴狀並表明上訴理由，如已於本
判決宣示後送達前提起上訴者，應於判決送達後20日內補具上訴
理由（均按他造人數附繕本），且經最高行政法院許可後方得上
訴。
中　　華　　民　　國　　94　　年　  11　　月　 30  　 日
 　　  　　　　　　　   　　　     書記官  蕭純純
